臺灣高等法院刑事裁定　　　　　　　　100年度抗字第1314號
抗　告　人
即　受刑人　林鈺勛
上列抗告人因聲請撤銷緩刑案件，不服臺灣士林地方法院中華民
國100年10月13日裁定（100年度撤緩字第119號），提起抗告，
本院裁定如下：
    主  文
抗告駁回。
    理  由
一、原裁定意旨略以：查受刑人林鈺勛前因違反毒品危害防制條
    例案件，經本院以100年度審簡字第460號判決判處有期徒刑
    3月，如易科罰金，以新臺幣1000元折算1日，並諭知緩刑3
    年，緩刑期內付保護管束，於100年6月20日確定乙節，有卷
    附該案判決書、臺灣高等法院被告前案紀錄表足徵。又受刑
    人未依規定於100年7月26日向觀護人報到，嗣經員警持該臺
    灣士林地方法院檢察署檢察官簽發之拘票前往新北市○○區
    ○○路5號1樓住所拘提，亦因受刑人未居該址，致無法拘提
    到案，有該署送達證書、拘票、報告書在卷可佐；嗣經新北
    市政府警察局汐止分局偵查隊員警前往受刑人上開住所查訪
    ，受刑人之母莊玉惠表示受刑人並未住上址，現行方不明，
    無法聯絡，亦有該局偵查隊查訪紀錄表、現場照片2張等存
    卷可參，則受刑人明知其仍在緩刑期內，且緩刑期內付保護
    管束，而由臺灣士林地方法院檢察署之觀護人予以適當督促
    之處分，詎仍不知自我反省，違反保安處分執行法第74條之
    2第2、4、5款規定所定應遵守之事項，迄今仍拒不報到，擅
    自離開受保護管束地，堪認前揭緩刑之宣告，不足矯正受刑
    人難以自我控制之個性，未能收該緩刑宣告預期之效果，情
    節重大而有執行刑罰之必要，爰依保安處分執行法第74條之
    3第1項之規定，裁定受刑人之緩刑宣告撤銷等語。
二、抗告意旨略以：伊因工作在外僅與父親連繫，警察至伊家中
    詢問時，因伊母親不很了解內容，故向警察稱不知伊之行蹤
    ，以致警察誤以為伊有逃避之嫌，而遭法院裁定撤銷緩刑，
    伊需有工作收入維持家庭支出，懇請鈞院撤銷原裁定，給予
    伊再次緩刑之機會，為此提起抗告云云。
三、按受保護管束人在保護管束期間內，應服從檢察官及執行保
    護管束者之命令；對於身體健康、生活情況及工作環境等，
    每月至少向執行保護管束者報告一次；非經執行保護管束者
    許可，不得離開受保護管束地；離開在10日以上時，應經檢
    察官核准。又受保護管束人違反上開規定，情節重大者，檢
    察官得聲請撤銷保護管束或緩刑之宣告，保安處分執行法第
    74條之2第2、4、5款、第74條之3第1項分別定有明文。
四、經查：本件抗告人即受刑人林鈺勛因違反毒品危害防制條例
    案件，經臺灣士林地方法院以100年度審簡字第460號判決判
    處有期徒刑3月，並諭知易科罰金之折算標準，緩刑3年，緩
    刑期間內付保護管束，該判決於民國100年6月20日確定，緩
    刑期間自100年6月20日起至103年6月19日止，此有前揭判決
    書、本院被告前案紀錄表在卷可稽。嗣經臺北士林地方法院
    檢察署檢察官傳喚抗告人應於100年7月26日上午10時10分到
    案執行保護管束，該執行傳票於100年7月11日送達至受刑人
    之住所地新北市○○區○○路5號1樓，並由其同居人即其母
    親親自收受，此有送達證書1份在卷可稽。惟抗告人並未遵
    期到案執行，士林地檢署檢察官復於100年9月6日簽發拘票
    囑託新北市政府警察局汐止分局派員拘提受刑人，該分局警
    員於100年9月20日依址前往執行拘提，據受刑人之母親表示
    不知受刑人行蹤，而未能拘提到案等情，有臺灣士林地方法
    院檢察署檢察官拘票、新北市政府警察局汐止分局偵查隊查
    訪紀錄表、報告書、現場照片2張等在卷可憑，足認受刑人
    確有違反保安處分執行法第74條之2第2、4、5款之規定而情
    節重大，原法院依第74條之3第1項之規定裁定撤銷受刑人本
    件緩刑之宣告，經核於法尚屬有據。抗告意旨雖稱其於外地
    工作，並非行蹤不明云云。惟查：受刑人明知其仍在緩刑期
    內，且緩刑期內付保護管束，即應定期向執行保護管束者報
    到，不得擅自離開受保護管束地，卻未經許可即至外地工作
    ，屆期並未到案執行，亦未陳報無法到案之原因及其現住居
    所或所在地，且至檢察官向原審聲請撤銷緩刑宣告前，均未
    主動與執行機關聯繫，足認受刑人於緩刑付保護管束期間內
    所為上開行為，確屬違反檢察官及執行保護管束者命令之行
    為，且情節重大，顯見原宣告之緩刑確難收其預期效果，而
    有執行刑罰之必要。原審因而認檢察官之聲請為有理由，裁
    定撤銷受刑人緩刑之宣告，於法尚無不合。綜上所述，本件
    抗告為無理由，應予駁回。
據上論結，依刑事訴訟法第412條，裁定如主文。
中    華    民    國   100    年    11    月    17    日
                  刑事第四庭審判長法  官  陳筱珮
                                  法  官  邱滋杉
                                  法  官  孫惠琳
以上正本證明與原本無異。
不得再抗告。
                                  書記官  潘文賢
中    華    民    國   100    年    11    月    18    日